【裁判字號】    89,易,961
【裁判日期】    891109
【裁判案由】    詐欺
【裁判全文】
臺灣屏東地方法院刑事判決                          八十九年度易字第九六一號
    公  訴  人  臺灣屏東地方法院檢察署檢察官
    被      告  丙○○原名曾.
右被告因詐欺案件，經檢察官提起公訴（八十九年度偵字第二四二二號）本院判決如
左：
    主  文
丙○○連續意圖為自己不法之所有，以詐術使人將本人之物交付，累犯，處拘役柒拾
日。
    事  實
丙○○（原名曾安）前曾因偽造有價證券案件，經法院判處有期徒刑一年六月，於八
十六年七月十三日執行完畢，又意圖為自己不法之所有，明知已無支付能力，仍基於
意圖為自己不法所有之概括犯意，於八十七年八月至十一月期間，透過邱新民（已死
亡）之介紹，連續向甲○○購買價值共計新台幣（下同）八十七萬四千四百零二元之
木材，甲○○依其所訂，陸續送貨至丙○○住處，丙○○則交付自八十八年二月間即
已連續遭退票，到期日為八十八年四月間，嗣被列為拒為往來戶，由光義有限公司朱
文龍所簽發以中興商業銀行為付款人之支票多紙給付貨款，屆期提示，因該發票人已
被列為拒絕往來戶，而遭銀行拒絕付款，丙○○又另行開立八十八年四月至十月到期
之本票八張以換回前開支票，詎屆期甲○○亦不獲丙○○付款，經前往丙○○住處查
詢，竟已逃逸，遍尋不著，甲○○始知受騙。案經甲○○訴請臺灣屏東地方法院檢察
署檢察官偵查起訴，於本院審理中，經合法傳喚、拘提，均無正當理由而未到庭，經
通緝後始行到案。
    理  由
一、訊據被告丙○○固供認有於右揭時地購入前述木材，並交付前開朱文龍之支票以
    給付貨款，嗣因支票遭退票，遂簽發另八紙本票以交換遭退票之支票，而其亦確
    曾為清償該筆貨款，而陸續電匯款項予告訴人甲○○之事實不諱，惟辯稱：其係
    向案外人邱新民購買木材，而非向告訴人購買，其並不認識告訴人，而告訴人所
    持有之本票亦為其所交付予邱新民以清償貨款，再由邱新民將對於被告之債權讓
    予告訴人，故而使告訴人取得該八張本票等語。然查右揭事實，業據告訴人甲○
    ○分別於檢察官偵查中及本院審理中指訴綦詳，而證人即邱新民之女乙○○於偵
    查及本院審理中亦分別結證稱，確曾為告訴人持如卷附光義公司朱文龍所簽發之
    支票，向被告換取卷附被告所簽發之八紙本票，而其當時確係為告訴人向被告換
    取本票，並非為其自己或其父換取本票後，再轉讓予告訴人，且於偵查庭後，被
    告確曾當面向告訴人要求勿追究其刑事責任，並表示願意繼續向告訴人購買木材
    ，且被告前與其父邱新民交易所交付之支票亦多未獲兌現，現被告仍對其欠款未
    還等語，核與告訴人所述情節相符，且證人與被告素無怨隙，此經證人及被告當
    庭陳明，衡情證人當無設詞誣陷被告之理由，此外並有告訴人所提出之本票八張
    及光義有限公司朱文龍所簽發之支票（含退票理由單）二張、出貨單、計算表及
    不良原因紀錄表等附卷可稽，再被告所交付上述光義有限公司朱文龍所簽發之支
    票帳戶，自八十八年二月至五月間，已有多達五十三筆之退票紀錄，此有中興商
    業銀行中壢分行於八十九年八月一日（八九）興壢字第０九０號函覆之退票紀錄
    可參，則被告既向告訴人購買上述木材，卻無資力給付貨款，而交付他人所簽發
    存款已明顯不足，並有多次退票紀錄，嗣又遭列為拒絕往來戶之支票，復於該支
    票遭退票後，以自己之本票換回該支票後，又未依期限使該本票兌現，足見其自
    始即無意給付該筆貨款，其詐欺之意已經明顯，被告上開所辯係卸責之詞，不足
    採信，被告之犯行堪以認定。
二、被告丙○○意圖為自己不法之所有，以詐術使人將本人之物交付之行為，係犯刑
    法第三百三十九條第一項之詐欺取財罪；其先後多次詐欺犯行，時間緊接，手段
    相同，所犯為構成要件相同之罪，顯係基於概括犯意所為，應依連續犯之規定以
    一罪論；其前曾因偽造有價證券案件，經法院判處有期徒刑一年六月，於八十六
    年七月十三日執行完畢，有台灣高等法院被告全國前案紀錄表為憑，於五年內再
    犯有期徒刑以上之本罪，為累犯，應依法加重其刑，並遞加重之。審酌被告之素
    行、犯罪手段、目的、詐欺所得為價值八十七萬餘元之物、犯罪後一再否認犯行
    ，雖尚未償還所欠告訴人之款項，然已與告訴人達成和解，並已交付其子所簽之
    支票予告訴人，有和解書一份可稽，而告訴人並已當庭表示不再追究之意等一切
    情狀，爰從寬量處如主文所示之刑。
據上論斷，應依刑事訴訟法第二百九十九條第一項前段，刑法第五十六條、第三百三
十九條第一項、第四十七條，罰金罰鍰提高標準條例第一條前段，判決如主文。
本案經檢察官蔣忠義到庭執行職務。
中      華      民      國      八十九      年     十一   月     九     日
                                      臺灣屏東地方法院刑事第二庭
                                          法  官    莊鎮遠
右正本證明與原本無異。
對於本判決如有不服應於收受送達後十日內向本院提出上訴書狀上訴於台灣高等法院
高雄分院並按他造當事人之人數附具繕本。
                                          書記官   吳光璵
中      華      民      國      八十九      年    十一    月     九     日
附錄本判決論罪之法條：
刑法第三百三十九條第一項
意圖為自己或他人不法之所有，以詐術使人將本人或第三人之物交付者，處五年以
下有期徒刑、拘役或科或併科一千元以下罰金。


司法院資訊處製作；財團法人民間司法改革基金會備份。
